【裁判字號】    92,訴,35
【裁判日期】    920221
【裁判案由】    毒品危害防制條例
【裁判全文】
臺灣彰化地方法院刑事判決                            九十二年度訴字第三五號
    公  訴  人  臺灣彰化地方法院檢察署檢察官
    被      告  甲○○  男  三.
右列被告因違反毒品危害防制條例案件，經檢察官提起公訴（九十一年度毒偵字第二
七五九號、第三００六號），本院判決如左：
        主  文
甲○○連續施用第一級毒品，累犯，處有期徒刑壹年，扣案之海洛因壹包（毛重約零
點伍公克）沒收銷燬之，注射針筒參支沒收。又連續施用第二級毒品，累犯，處有期
徒刑捌月，扣案之甲基安非他命壹包（毛重約零點參公克）沒收銷燬之；應執行有期
徒刑壹年陸月，扣案之海洛因壹包（毛重約零點伍公克）、甲基安非他命壹包（毛重
約零點參公克）沒收銷燬之，注射針筒參支沒收。
        事  實
一、甲○○曾於民國八十七年四月間因竊盜案件，經台灣台中地方法院於八十七年十
    月一日判處有期徒刑八月，緩刑三年確定。又於八十七年十二月間因竊盜案件，
    經台灣南投地方法院於八十八年三月二十一日判處有期徒刑四月確定，而撤銷前
    開緩刑。再於八十八年六月間因竊盜案件，經本院於八十八年九月五日判處有期
    徒刑七月確定。前開三罪合併執行後，於九十年四月十六日假釋出獄，假釋期間
    至九十年四月二十八日，未經撤銷，視為執行完畢。又於八十八年五月間因施用
    毒品案件，經本院以八十八年度毒聲字第一九三一號裁定送勒戒處所觀察、勒戒
    後，認有繼續施用毒品之傾向，並經本院以八十八年度毒聲字第二一三六號裁定
    送強制戒治，再以本院八十九年度毒聲字第四二四一號裁定停止強制戒治，付保
    護管束，未經撤銷保護管束，視為執行期滿，由台灣彰化地方法院檢察署於八十
    九年六月十九日，以八十九年度戒毒偵字第六五五號為不起訴處分確定。仍不知
    警惕，復基於施用第一級毒品之概括犯意，自九十一年十月二十八日某時起至九
    十二年一月十六日十五時許止，連續在其位於彰化縣埤頭鄉○○村○○路六二五
    之十五號住處，以將海洛因溶入水中，再以針筒注射之方式，約二、三天一次，
    施用海洛因多次。又另行基於施用第二級毒品甲基安非他命之概括犯意，自九十
    一年十月二十八日某時起至九十二年一月十六日十五時許止，連續在其位於彰化
    縣埤頭鄉○○村○○路六二五之十五號住處，以將甲基安非他命置於吸食器內燒
    烤吸其煙霧之方式，約一星期一次，施用甲基安非他命多次。嗣分別於九十一年
    十月三十日二十二時許，在彰化縣埤頭鄉○○村○○路旁為警查獲，並扣得注射
    針筒一支，及於九十二年一月十六日二十時三十分許，在彰化縣埤頭鄉○○村○
    ○路六六巷為警查獲，並扣得其所有之海洛因一包（毛重約０．五公克）、甲基
    安非他命一包（毛重約０．三公克）、注射針筒二支，始查悉上情。
二、案經彰化縣警察局北斗分局報請台灣彰化地方法院檢察署檢察官偵查起訴及移送
    併辦。
        理  由
一、右揭犯罪事實，業據被告甲○○於本院審理時坦承不諱，且其被查獲後為警採集
    之尿液，經送請彰化縣衛生局檢驗結果，呈甲基安非他命及嗎啡（海洛因施用入
    人體後，水解還原成嗎啡，再循嗎啡之代謝方式排出體外）陽性反應，有彰化縣
    衛生局九十一年十一月十八日煙檢字第九一二一一一號煙毒尿液檢驗成績書一紙
    在卷可按，並有被告所有之注射筒三支、海洛因一包（毛重約０．五公克）、甲
    基安非他命一包（毛重約０．三公克）扣案可稽，被告之自白堪以採信。又被告
    曾於八十八年五月間因施用毒品案件，經本院以八十八年度毒聲字第一九三一號
    裁定送勒戒處所觀察、勒戒後，認有繼續施用毒品之傾向，並經本院以八十八年
    度毒聲字第二一三六號裁定送強制戒治，再以本院八十九年度毒聲字第四二四一
    號裁定停止強制戒治，付保護管束，未經撤銷保護管束，視為執行期滿，由台灣
    彰化地方法院檢察署於八十九年六月十九日，以八十九年度戒毒偵字第六五五號
    為不起訴處分確定等情，有台灣高等法院被告全國前案紀錄表及臺灣彰化地方法
    院檢察署刑案資料查註紀錄表等資料在卷足憑，顯係於前案施用毒品經強制戒治
    期滿，由檢察官為不起訴之處分後，五年內再犯本件施用毒品罪，本件事證明確
    ，被告犯有施用毒品之犯行應堪認定。
二、核被告所為，係犯毒品危害防制條例第十條第一項之施用第一級毒品罪及第十條
    第二項之施用第二級毒品罪。被告分別持有第一、二級毒品之低度行為應各為其
    施用之高度行為吸收，不另論罪，並予敘明。被告先後多次施用第一、二級毒品
    海洛因及安非他命之犯行，時間緊接，所犯又係構成要件相同之罪名，顯係各基
    於概括犯意為之，均為連續犯，應依刑法第五十六條之規定論以一罪，並均加重
    其刑。公訴人併辦被告施用第一級毒品海洛因、第二級毒品甲基安非他命部分雖
    未據起訴，然與前開起訴有罪部分有連續犯之裁判上一罪關係，本院自得一併加
    以審究，附此敘明。又被告前開所犯二罪間，犯罪構成要件不同，行為互殊，顯
    係基於各別犯意為之，應予分論併罰。爰審酌被告犯罪次數、施用之期間、動機
    、目的、方法、不知珍惜身體，犯罪所生危害，及犯後坦承犯行，態度良好等一
    切情狀，各量處如主文所示之刑，並定其應執行之刑，以示懲處。扣案之海洛因
    一包（毛重約０．五公克）、甲基安非他命一包（毛重約０．三公克），分別屬
    第一級毒品及第二級毒品，爰依毒品危害防制條例第十八條第一項前段之規定，
    沒收銷燬之。注射針筒三支為被告所有供犯罪所用之物，業據被告供明在卷，併
    依刑法第三十八條第一項第二款之規定宣告沒收。
據上論斷，應依刑事訴訟法第二百九十九條第一項前段，毒品危害防制條例第十條第
一項、第二項、第十八條第一項前段，刑法第十一條前段、第五十六條、第四十七條
、第五十一條第五款、第三十八條第一項第二款，判決如主文。
本案經檢察官陳嘉瑜到庭執行職務。
中      華  民      國      九十二      年    二    月    二十一    日
                                臺灣彰化地方法院刑事第一庭
                                    法      官  陳  秋  錦
右正本證明與原本無異。
如不服本判決，應於判決送達後十日內，向本院提出上訴狀（須附繕本）。
                                    法院書記官  于  淑  真
中      華      民      國      九十二      年    二    月    二十四    日
毒品危害防制條例第十條：
施用第一級毒品者，處六月以上五年以下有期徒刑。
施用第二級毒品者，處三年以下有期徒刑。


司法院資訊處製作；財團法人民間司法改革基金會備份。
